---
title: "Evidencia1"
author: "Bernardo de la Sierra Rabago y Luis Fernando Perez Robles"
date: "29/4/2022"
output:
  word_document: default
  html_document: default
---

```{r setup, include=FALSE}
knitr::opts_chunk$set(echo = TRUE)
```
# Parte 2

## Instalación de paquetes y llamado a librerias
```{r}
# install.packages("seqinr") Ya la tengo instalda por eso se comentó
library("seqinr")
```
## Posicionamiento en el directorio de trabajo
```{r}
A=getwd()
A
setwd("/Users/")
setwd(A)
```
## 1- Obtén las secuencias de 8 a 10 variantes de SARS-CoV-2 desde el NCBI (Enlaces a un sitio externo.) o el buscador de virus del NCBI (Enlaces a un sitio externo.).Ejemplos: 

```{r}
Mex1 <- read.fasta("SARSCOVMex1.fasta")
Mex2 <- read.fasta("SARSCOVMex2.fasta")
Mex3 <- read.fasta("SARSCOVMex3.fasta")
Usa1 <- read.fasta("SARSCOVUsa1.fasta")
Usa2 <- read.fasta("SARSCOVUsa2.fasta")
Usa3 <- read.fasta("SARSCOVUsa3.fasta")
Can1 <- read.fasta("SARSCOVCan1.fasta")
Can2 <- read.fasta("SARSCOVCan2.fasta")
Can3 <- read.fasta("SARSCOVCan3.fasta")
```

# 2- Obtén mediante código la longitud de las secuencias de cada variante, el contenido de GC, y los primeros nucleótidos de la secuencia complementaria de cada genoma.

```{r}
size <- function(dna){ # funcion que calcula el tamaño de la secuencia
  print("Número de bases: ")
  return (length(dna))
}

# Este código calcula el porcentaje GC en la secuencia
cuenta_GC<- function(dna){ # funcion que calcula el porcentaje de GC y 
  #Contadores 
  g <- 0 
  c <- 0
  # Bucle de repetición y checa cuantas veces salen las letras
  for( i in 1:length(dna)){
     if(dna[i] == "g")
      g <- g + 1
     else if(dna[i] == "c")
      c <- c+1
  }
  # Impresión de la información
  print("Porcentaje de Citosina: ")
  print((c/length(dna))*100)
  print("Porcentaje de Guanina: ")
  print((g/length(dna))*100)
  print("Porcentaje de GC: ")
  print((c/length(dna))*100+(g/length(dna))*100)
}

complementaria <- function(dna){ # Funcion que crea la hebra complementaria cambiando las letras
  cadena <- c()# Vector vacío que guarda la nueva hebra
  # Ciclo de repetición donde se cambian las letras
  for( i in 1:length(dna)){
    if(dna[i] == "a")
      cadena[i] <- "t"
    else if(dna[i] == "t")
      cadena[i] <- "a"
    if(dna[i] == "c")
      cadena[i] <- "g"
    else if(dna[i] == "g")
      cadena[i] <- "c"
  }
  print("La secuencia complementaria es: ")
  return (cadena) 
}

print("Información de Sars covid 2 en México de Oaxaca");
size(Mex1[[1]])
cuenta_GC(Mex1[[1]])
head(complementaria(Mex1[[1]]))
print("Información de Sars covid 2 en México de Ciudad de México");
size(Mex2[[1]])
cuenta_GC(Mex2[[1]])
head(complementaria(Mex2[[1]]))
print("Información de Sars covid 2 en México de Baja California");
size(Mex3[[1]])
cuenta_GC(Mex3[[1]])
head(complementaria(Mex3[[1]]))
print("Información de Sars covid 2 en Estados Unidos de Delaware");
size(Usa1[[1]])
cuenta_GC(Usa1[[1]])
head(complementaria(Usa1[[1]]))
print("Información de Sars covid 2 en Estados Unidos de Florida");
size(Usa2[[1]])
cuenta_GC(Usa2[[1]])
head(complementaria(Usa2[[1]]))
print("Información de Sars covid 2 en Estados Unidos de Washington");
size(Usa3[[1]])
cuenta_GC(Usa3[[1]])
head(complementaria(Usa3[[1]]))
print("Información de Sars covid 2 en Canada de Ontario");
size(Can1[[1]])
cuenta_GC(Can1[[1]])
head(complementaria(Can1[[1]]))
print("Información de Sars covid 2 en Canada de Alberta");
size(Can2[[1]])
cuenta_GC(Can2[[1]])
head(complementaria(Can2[[1]]))
print("Información de Sars covid 2 en Canada de British Columbia");
size(Can3[[1]])
cuenta_GC(Can3[[1]])
head(complementaria(Can3[[1]]))
```

# 3- Crea una tabla en donde compares la cantidad las bases de ADN que componen a cada una de las variantes del virus.

```{r}
print("Tabla de contenido Comparativa de México,Estados Unidos y Canada")
tabla_contenido <- data.frame(Adenina = 1:9,Citosina = 1:9, Guanina = 1:9, Timina = 1:9);
rownames(tabla_contenido) <- c("Oaxaca de México","Ciudad de México de México","Baja California de México","Delaware de Estados Unidos","Florida de Estados Unidos","Washington de Estados Unidos","Ontario de Canada","Alberta de Canada","British Columbia de Canada")
tabla_contenido[1, ] <- count(Mex1[[1]],1)
tabla_contenido[2, ] <- count(Mex2[[1]],1)
tabla_contenido[3, ] <- count(Mex3[[1]],1)
tabla_contenido[4, ] <- count(Usa1[[1]],1)
tabla_contenido[5, ] <- count(Usa2[[1]],1)
tabla_contenido[6, ] <- count(Usa3[[1]],1)
tabla_contenido[7, ] <- count(Can1[[1]],1)
tabla_contenido[8, ] <- count(Can2[[1]],1)
tabla_contenido[9, ] <- count(Can3[[1]],1)
tabla_contenido
```

# 4- Grafica el contenido de bases de cada genoma usando herramientas básicas de graficación de R. 
```{r}
# install.packages("tidyverse") aca se comenta porque ya instale el paquete 
tabla_ev01<- data.frame(Paises= 1:9,Longitud = 1:9, Contenido_GC = 1:9);
rownames(tabla_ev01) <- c("1","2","3","4","5","6","7","8","9")
tabla_ev01[1,1 ] <- "Oaxaca de México"
tabla_ev01[2,1] <- "Ciudad de México de México"
tabla_ev01[3,1 ] <- "Baja California de México"
tabla_ev01[4,1] <- "Delaware de Estados Unidos"
tabla_ev01[5,1 ] <- "Florida de Estados Unidos"
tabla_ev01[6,1 ] <- "Washington de Estados Unidos"
tabla_ev01[7,1 ] <- "Ontario de Canada"
tabla_ev01[8,1 ] <- "Alberta de Canada"
tabla_ev01[9,1 ] <- "British Columbia de Canada"

tabla_ev01[1,2 ] <- length(Mex1[[1]])
tabla_ev01[2,2] <-  length(Mex2[[1]])
tabla_ev01[3,2 ] <- length(Mex3[[1]])
tabla_ev01[4,2] <- length(Usa1[[1]])
tabla_ev01[5,2 ] <- length(Usa2[[1]])
tabla_ev01[6,2 ] <- length(Usa3[[1]])
tabla_ev01[7,2 ] <- length(Can1[[1]])
tabla_ev01[8,2 ] <- length(Can2[[1]])
tabla_ev01[9,2 ] <- length(Can3[[1]])

tabla_ev01[1,3 ] <- GC(Mex1[[1]])
tabla_ev01[2,3] <-  GC(Mex2[[1]])
tabla_ev01[3,3 ] <- GC(Mex3[[1]])
tabla_ev01[4,3] <- GC(Usa1[[1]])
tabla_ev01[5,3 ] <- GC(Usa2[[1]])
tabla_ev01[6,3 ] <- GC(Usa3[[1]])
tabla_ev01[7,3 ] <- GC(Can1[[1]])
tabla_ev01[8,3 ] <- GC(Can2[[1]])
tabla_ev01[9,3 ] <- GC(Can3[[1]])

tabla_ev01
library(ggplot2)
# Graficamos  el contenido de Guanina Citosina y la Longitud
plot_tabla_ev01_GC <-ggplot(tabla_ev01, aes(x=Paises, y=Contenido_GC, fill=Paises))+geom_bar(stat = "identity")
plot_tabla_ev01_GC
plot_tabla_ev01_length <-ggplot(tabla_ev01, aes(x=Paises, y=Longitud, fill=Paises))+geom_bar(stat = "identity")
plot_tabla_ev01_length

count_Mex1 <- as.data.frame(count(Mex1[[1]],1))
count_Mex2 <- as.data.frame(count(Mex2[[1]],1))
count_Mex3 <- as.data.frame(count(Mex3[[1]],1))
count_Usa1 <- as.data.frame(count(Usa1[[1]],1))
count_Usa2 <- as.data.frame(count(Usa2[[1]],1))
count_Usa3 <- as.data.frame(count(Usa3[[1]],1))
count_Can1 <- as.data.frame(count(Can1[[1]],1))
count_Can2 <- as.data.frame(count(Can2[[1]],1))
count_Can3 <- as.data.frame(count(Can3[[1]],1))

plot_count_Mex1 <- ggplot(count_Mex1, aes(x=Var1,y=Freq,fill=Var1))+geom_bar(stat = "identity")
plot_count_Mex2 <- ggplot(count_Mex2, aes(x=Var1,y=Freq,fill=Var1))+geom_bar(stat = "identity")
plot_count_Mex3 <- ggplot(count_Mex3, aes(x=Var1,y=Freq,fill=Var1))+geom_bar(stat = "identity")
plot_count_Usa1 <- ggplot(count_Usa1, aes(x=Var1,y=Freq,fill=Var1))+geom_bar(stat = "identity")
plot_count_Usa2 <- ggplot(count_Usa2, aes(x=Var1,y=Freq,fill=Var1))+geom_bar(stat = "identity")
plot_count_Usa3 <- ggplot(count_Usa3, aes(x=Var1,y=Freq,fill=Var1))+geom_bar(stat = "identity")
plot_count_Can1 <- ggplot(count_Can1, aes(x=Var1,y=Freq,fill=Var1))+geom_bar(stat = "identity")
plot_count_Can2 <- ggplot(count_Can2, aes(x=Var1,y=Freq,fill=Var1))+geom_bar(stat = "identity")
plot_count_Can3 <- ggplot(count_Can3, aes(x=Var1,y=Freq,fill=Var1))+geom_bar(stat = "identity")
library(gridExtra)
grid.arrange(plot_count_Mex1,plot_count_Mex2,plot_count_Mex3,plot_count_Usa1,plot_count_Usa2,plot_count_Usa3,plot_count_Can1,plot_count_Can2,plot_count_Can3,ncol=3)
```
 

# 5- Redacta una interpretación desde el punto de vista biológico y con tus propias palabras de las gráficas generadas sobre el contenido de nucleótidos.


